【裁判字號】    99,裁,3365
【裁判日期】    991216
【裁判案由】    食品衛生管理法
【裁判全文】
最  高  行  政  法  院  裁  定
                                      99年度裁字第3365號
上  訴  人  喬承企業有限公司
代  表  人  潘念慶
被 上訴 人  臺中縣政府
代  表  人  黃仲生
上列當事人間食品衛生管理法事件，上訴人對於中華民國99年9
月16日臺中高等行政法院99年度簡字第105號判決，提起上訴，
本院裁定如下：
    主  文
上訴駁回。
上訴審訴訟費用由上訴人負擔。
    理  由
一、按對於適用簡易程序之判決提起上訴，須經本院許可。前項
    許可，以訴訟事件所涉及之法律見解具有原則性者為限，行
    政訴訟法第235條定有明文。所謂法律見解具有原則性，係
    指該訴訟事件所涉及之法律問題意義重大，而有加以闡釋之
    必要而言，非以其對於該訴訟當事人之勝敗有無決定性之影
    響為斷。例如原裁判所適用之行政命令有牴觸法律之虞，或
    高等行政法院就同類事件所表示之法律見解存在歧異，或與
    本院向來之見解互相牴觸，有由本院確認或統一法律上意見
    之必要等情形屬之。
二、緣上訴人進口販售之「紅地球葡萄（智利）」（下稱系爭貨
    物），經雲林縣衛生局人員於民國98年8月4日在雲林縣斗六
    市○○路○段297號臺灣家樂福股份有限公司斗六分公司抽查
    ，送經行政院衛生署食品藥物管理局（改制前為藥物食品檢
    驗局）檢驗，檢出Indoxacarb（因得克）0.06ppm，與規定
    不符（規定不得檢出），經移送臺中縣衛生局查證認屬違規
    ，被上訴人乃以上訴人違反食品衛生管理法第11條第1項第5
    款規定，依同法第31條第1款規定裁罰新臺幣6萬元。上訴人
    不服，循序提起行政訴訟。
三、上訴人對適用簡易程序之原判決提起上訴，係以：系爭貨物
    係通過進口報關檢疫後始提領銷售到市場，之後經多方轉手
    ，經手單位甚多，故此流程中可能遭受到感染，上訴人於同
    時期7月份共申報進口5櫃葡萄均合格，包含系爭貨物均由同
    1家公司出貨，其中有1櫃抽中檢測亦合格，原審未經過任何
    調查程序，亦未讓上訴人有陳述及聲請調查證據之權利，於
    無法確認貨品殘留農藥原因之情況下，不應由上訴人承擔所
    有責任，原判決認事用法均有違誤等語，為其論據。惟查，
    本件係屬簡易案件，依行政訴訟法第223條第1項規定本可不
    經言詞辯論，而原判決業就其認定事實之依據及理由論述詳
    實，就上訴人所為主張何以不足採亦詳為說明，上訴意旨無
    非就系爭貨物是否確實殘餘農藥而應由上訴人負責之事實認
    定為爭議，並無所涉及之法律見解意義重大，而有由本院加
    以闡釋必要之原則性情事。上訴人提起上訴，依首揭規定及
    說明，不應許可，其上訴難謂合法，應予駁回。
四、據上論結，本件上訴為不合法。依行政訴訟法第104條，民
    事訴訟法第95條、第78條，裁定如主文。
中    華    民    國    99    年    12    月    16    日
                    最高行政法院第六庭
                        審判長法官  藍  獻  林
                              法官  林  樹  埔
                              法官  廖  宏  明
                              法官  姜  素  娥
                              法官  林  文  舟

以  上  正  本  證  明  與  原  本  無  異
中    華    民    國    99    年    12    月    16    日
                              書記官  賀  瑞  鸞

司法院資訊處製作；財團法人民間司法改革基金會備份。
